Minutes et répertoires du notaire Hippolyte LEJEUNE, 26 septembre 1833 - 29 juillet 1863 (étude IX)
Archives nationales
- Répertoire(s) de Hippolyte LEJEUNE, 6 janvier 1830 - 22 juillet 1864; MC/RE/IX/20 - MC/RE/IX/23
  - Répertoire. 1844, 13 mars - 1853, 31 août, 13 mars 1844 - 31 août 1853; MC/RE/IX/22
    - Mainlevée, hypotheque., 21 février 1851
      Nom, qualité: (Mme ou Mlle) Clement, Marie Marguerite Francoise.
      Domicile: Paris (Paris) rue Saint-Lazare, 34.
      Nom, qualité: (M.) Huillier, Michel.
      Domicile: Isserpent (Allier)
      Attention: la cote du répertoire (de type ' MC/RE ') ne permet pas de consulter la minute de l'acte. Il convient de rechercher la cote de la minute (de type ' MC/ET ') au niveau des articles (registre ou liasse) de minutes du notaire.
    - Vente, adjudication de maison, étages (2) grenier écurie et jardin, 3600f, Maffliers (Val-d'Oise)., 25 février 1851
      Domicile: Paris (Paris) rue Saint-Dominique-St-Germain, 115.
      Nom, qualité: (M.) Talleyrand de Perigord de, Augustin Marie Elie Charles.
      Domicile: Paris (Paris) rue Saint-Dominique-St-Germain, 115
    - Quittance, remboursement de dette, 20250f., 5 mars 1851
      Nom, qualité: (Mme ou Mlle) Dausse, Jenny Louise.
      Nom, qualité: (M.) Petroz, Claude Henri.
      Domicile: Versailles (Yvelines) rue d'Angivilliers, 9.
      Nom, qualité: (M.) Vinchon, Jean Baptiste.
      Domicile: Paris (Paris) rue Bleue, 11
      Or celle-ci est rattachée matériellement à un autre acte conservé dans les minutes de ce même notaire pour la période de mars 1848 (la date exacte de l'autre acte est mentionnée dans la colonne 'minutes' du répertoire du notaire).
    - Quittance, remboursement de dette, 178f., 8 mars 1851
      Nom, qualité: (M.) Langevin, Nicolas Francois (pere).
      Domicile: Chatillon (Hauts-de-Seine).
      Nom, qualité: (M.) Legrand, Louis Vincent (pere).
      Domicile: Montlhery (Essonne).
    - Succession, dépôt de pièces, envoi en possession de legs., 13 mars 1851
      Profession: fabricant de fleurs artificielles, Paris (Paris).
      Domicile: Paris (Paris) rue le Pelletier, 29
    - Désistement, hypotheque., 20 mars 1851
      Domicile: Paris (Paris) rue de la Ville-l'Eveque, 24.
      Nom, qualité: (M.) Lefebvre, Charles Vincent (jeune).
      Domicile: Paris (Paris) rue Saint-Martin, 149
      Or celle-ci est rattachée matériellement à un autre acte conservé dans les minutes de ce même notaire pour la période de novembre 1846 (la date exacte de l'autre acte est mentionnée dans la colonne 'minutes' du répertoire du notaire).
    - Déclaration de command, adjudication de maison (2), Paris (Paris) rue Saint-Honore, 314, rue de la Sourdiere, 9., 21 mars 1851
      Domicile: Paris (Paris) rue de Vaugirard, 9.
      Nom, qualité: (Mme ou Mlle) Lanche, Octavie.
      Domicile: Bougival (Yvelines).
      Nom, qualité: (M.) Lauverjat de, Leon.
      Or celle-ci est rattachée matériellement à un autre acte conservé dans les minutes de ce même notaire pour la période de mars 1851 (la date exacte de l'autre acte est mentionnée dans la colonne 'minutes' du répertoire du notaire).
    - Succession, inventaire après décès, addition., 22 mars 1851
      Nom, qualité: (M.) Haguais, Pierre Julien Noel.
      Domicile: Paris (Paris) rue de l'Oratoire-du-Roule, 36
    - Quittance, remboursement de dette, 100666f., 24 mars 1851
      Nom, qualité: (Mme ou Mlle) Pardessus, Marie Louise Catherine.
      Domicile: Paris (Paris) rue de Vaugirard, 15
      Or celle-ci est rattachée matériellement à un autre acte conservé dans les minutes de ce même notaire pour la période de juillet 1849 (la date exacte de l'autre acte est mentionnée dans la colonne 'minutes' du répertoire du notaire).
    - Succession, inventaire après décès., 1er avril 1851
      Nom, qualité: (M.) Equer, Jean Charles.
      Domicile: Neuilly-sur-Seine (Hauts-de-Seine) Cite de l'Etoile
    - Prorogation, remboursement d'emprunt, 17000f., 1er avril 1851
      Nom, qualité: (Mme ou Mlle) Lafond, Catherine.
      Domicile: Paris (Paris) rue Menilmontant, 97.
      Nom, qualité: (M.) Ovigne, Charles.
      Nom, qualité: (M.) Petit, Joseph Marie.
      Domicile: Passy (Paris) rue Singer, 34
      Or celle-ci est rattachée matériellement à un autre acte conservé dans les minutes de ce même notaire pour la période de octobre 1847 (la date exacte de l'autre acte est mentionnée dans la colonne 'minutes' du répertoire du notaire).
    - Quittance, paiement d'acompte sur maison 25256f sur 62500f, Paris (Paris) rue Royale, 28., 10 avril 1851
      Domicile: Paris (Paris) boulevard Beaumarchais, 38.
      Or celle-ci est rattachée matériellement à un autre acte conservé dans les minutes de ce même notaire pour la période de mai 1842 (la date exacte de l'autre acte est mentionnée dans la colonne 'minutes' du répertoire du notaire).
    - Acceptation, transport de créance, 35000f., 14 avril 1851
      Profession: officier superieur de cavalerie (ancien).
      Domicile: Paris (Paris) rue Gaillon, 13.
    - Succession, partage, dépôt., 16 avril 1851
      Nom, qualité: (M.) Morra, Joseph Marie Maurice.
      Nom, qualité: (M.) Pillon, Adelaide Marie Therese Juliette.
      Or celle-ci est rattachée matériellement à un autre acte conservé dans les minutes de ce même notaire pour la période de août 1850 (la date exacte de l'autre acte est mentionnée dans la colonne 'minutes' du répertoire du notaire).
    - Quittance, reglement de dette, 3033f., 25 avril 1851
      Domicile: Paris (Paris) rue de l'Universite, 106.
    - 188, addition, adjudication de propriété, 10ha, mise-a-prix 35000f, Boissise-le-Bertrand (Seine-et-Marne) Beaulieu., 26 avril 1851
      Domicile: Paris (Paris) rue Blanche, 44
      Or celle-ci est rattachée matériellement à un autre acte conservé dans les minutes de ce même notaire pour la période de avril 1850 (la date exacte de l'autre acte est mentionnée dans la colonne 'minutes' du répertoire du notaire).
    - Mainlevée, obligation, 20000f., 30 avril 1851
      Nom, qualité: (M.) Gallet de Mongragon de, Augustin Jean Marie Joseph.
    - Quittance, remboursement d'emprunt, 20000f., 2 mai 1851
      Nom, qualité: (Mme ou Mlle) Rabouille, Marie Madeleine Julie.
      Nom, qualité: (M.) Meunier, Charles Francois Desire.
      Domicile: Effondre (Seine-et-Marne).
      Domicile: Versailles (Yvelines) avenue de Paris, 28.
      Nom, qualité: (M.) Landais, Leon Louis Mathurin.
      Domicile: Paris (Paris) rue de Provence, 46
      Or celle-ci est rattachée matériellement à un autre acte conservé dans les minutes de ce même notaire pour la période de mai 1847 (la date exacte de l'autre acte est mentionnée dans la colonne 'minutes' du répertoire du notaire).
    - Vente aux enchères, maison, etage (5) boutique ecurie et cour, 86600f, Paris (Paris) rue Caumartin, 5., 6 mai 1851
      Nom, qualité: (M.) Levallois, Adrien Alexandre.
      Or celle-ci est rattachée matériellement à un autre acte conservé dans les minutes de ce même notaire pour la période de avril 1851 (la date exacte de l'autre acte est mentionnée dans la colonne 'minutes' du répertoire du notaire).
    - Remise, adjudication de propriété, 10ha, mise-à-prix 35000f, Boissise-le-Bertrand (Seine-et-Marne) Beaulieu., 6 mai 1851
    - Désistement, garantie hypothecaire d'emprunt, 30000f., 7 mai 1851
      Domicile: Paris (Paris) rue Boucherat, 2.
      Nom, qualité: (M.) Sonnier, Francois Pierre Laurent.
      Domicile: Paris (Paris) rue d'Angouleme, 24
    - Quittance, paiement de legs, 800f., 13 mai 1851
      Nom, qualité: (Mme ou Mlle) Payen, Eleonore.
      Domicile: Paris (Paris) rue Sainte-Anne, 18.
      Nom, qualité: (personne morale) Menard (hoirs).
      Nom, qualité: (M.) Joseph, Louis.
    - Décharge, reglement de dette, 20000f., 15 mai 1851
      Nom: Compagnie Des Messageries-Nationales.
    - Désistement, hypotheque., 15 mai 1851
      Nom, qualité: (Mme ou Mlle) Henry, Anne Antoinette.
      Domicile: Paris (Paris) rue Richelieu, 3.
      Nom, qualité: (M.) Fricker, Antoine.
      Nom, qualité: (M.) Cavellier, Louis Francois.
      Domicile: Longjumeau (Essonne)
      Or celle-ci est rattachée matériellement à un autre acte conservé dans les minutes de ce même notaire pour la période de janvier 1846 (la date exacte de l'autre acte est mentionnée dans la colonne 'minutes' du répertoire du notaire).
    - Prorogation., 16 mai 1851
      Nom, qualité: (M.) Contat Des Fontaines, Joseph Jean.
      Domicile: Paris (Paris) rue Massena, 38.
      Nom, qualité: (M.) Philippon, Pierre Nicolas Francois.
      Or celle-ci est rattachée matériellement à un autre acte conservé dans les minutes de ce même notaire pour la période de mars 1838 (la date exacte de l'autre acte est mentionnée dans la colonne 'minutes' du répertoire du notaire).
    - Prorogation, remboursement d'emprunt, 30000f., 17 mai 1851
      Domicile: Versailles (Yvelines) rue d'Angervillers, 3.
      Nom, qualité: (M.) Serpelle, Joseph.
      Domicile: Paris (Paris) rue de Richelieu, 25
      Or celle-ci est rattachée matériellement à un autre acte conservé dans les minutes de ce même notaire pour la période de mars 1841 (la date exacte de l'autre acte est mentionnée dans la colonne 'minutes' du répertoire du notaire).
    - Désistement, hypotheque, garantie d'emprunt 25000f., 18 mai 1851
      Nom, qualité: (M.) Prestat, Augustin Nicolas.
      Domicile: Paris (Paris) rue Saint-Lazare, 13.
      Nom, qualité: (M.) Pestat, Francois Henri.
      Domicile: Paris (Paris) rue Haute-Caille, 32
      Or celle-ci est rattachée matériellement à un autre acte conservé dans les minutes de ce même notaire pour la période de octobre 1845 (la date exacte de l'autre acte est mentionnée dans la colonne 'minutes' du répertoire du notaire).
    - Désistement, hypotheque, garantie d'emprunt 72000f., 31 mai 1851
      Nom, qualité: (M.) Murat de, Jean Hippolyte Adrien.
      Domicile: Rochelle (la) (Seine-et-Marne).
      Nom, qualité: (M.) Devin, Louis Auguste.
      Nom, qualité: (M.) Devin, Auguste Francois Desire.
      Domicile: Paris (Paris) rue de Braque, 3
      Or celle-ci est rattachée matériellement à un autre acte conservé dans les minutes de ce même notaire pour la période de avril 1841 (la date exacte de l'autre acte est mentionnée dans la colonne 'minutes' du répertoire du notaire).
    - Mainlevée., 2 juin 1851
      Nom, qualité: (M.) Paillet, Louis Francois.
      Domicile: Paris (Paris) rue du Bouloi, 9.
      Nom, qualité: (M.) Ledochowski, Marian Constantin.
      Domicile: Hericy (Seine-et-Marne)
    - Prorogation, remboursement d'emprunt 60000f., 5 juin 1851
      Or celle-ci est rattachée matériellement à un autre acte conservé dans les minutes de ce même notaire pour la période de novembre 1844 (la date exacte de l'autre acte est mentionnée dans la colonne 'minutes' du répertoire du notaire).
    - Décharge., 6 juin 1851
      Domicile: Paris (Paris) rue du Faubourg-St-Denis, 23.
      Nom, qualité: (M.) Morra, Leopold Claude.
      Domicile: Paris (Paris) rue Richet, 12.
      Nom, qualité: (M.) Jereau-Laserre.
    - Quittance, remboursement d'emprunt, 70000f., 12 juin 1851
      Nom, qualité: (Mme ou Mlle) Lecouteulx de Canteleu, Mathilde Augustine.
      Domicile: Valailles (Eure) chateau de Theilles.
      Nom, qualité: (M.) Lepellerin de Gauville, Ange Armand.
      Or celle-ci est rattachée matériellement à un autre acte conservé dans les minutes de ce même notaire pour la période de avril 1848 (la date exacte de l'autre acte est mentionnée dans la colonne 'minutes' du répertoire du notaire).
    - Approbation, compte de tutelle., 13 juin 1851
      Relations: veuve de l'intervenant 2
      Or celle-ci est rattachée matériellement à un autre acte conservé dans les minutes de ce même notaire pour la période de juin 1851 (la date exacte de l'autre acte est mentionnée dans la colonne 'minutes' du répertoire du notaire).
    - Mainlevée, obligation, 20000f., 17 juin 1851
      Domicile: Paris (Paris) rue de Montorgueil, 60.
      Nom, qualité: (M.) Henriet-Helot, Francois Joseph.
      Domicile: Chateau-Thierry (Aisne)
    - Échange., 19 juin 1851
      Nom, qualité: (Mme ou Mlle) Monge, Louise Francoise.
      Domicile: Paris (Paris) rue Bellechasse, 31.
      Nom, qualité: (M.) Eschasseriaux, Joseph.
      Nom, qualité: (Mme ou Mlle) Monge, Francoise Claudine Marcy.
      Domicile: Bar-sur-Aube (Aube).
      Nom, qualité: (M.) Armand, Jean Francois.
      Domicile: Bar-sur-Aube (Aube)
    - Décharge., 24 juin 1851
    - Vente, adjudication de créances, 2 lots, 620f et 400f., 25 juin 1851
      Relations: créanciers de l'intervenant 4.
      Domicile: Paris (Paris) passage Choiseul, 63.
      Nom, qualité: (M.) Cornu, Jean Toussaint.
      Domicile: Paris (Paris) rue Meslay, 47
    - Quittance, acompte sur paiement de maison, 30523f sur 69000f, Paris (Paris) rue de la Ville-l'Eveque, 22., 25 juin 1851
      Nom, qualité: (Mme ou Mlle) Crespin, Marie Celestine.
      Nom, qualité: (M.) Sevin, Philippe.
      Or celle-ci est rattachée matériellement à un autre acte conservé dans les minutes de ce même notaire pour la période de juin 1846 (la date exacte de l'autre acte est mentionnée dans la colonne 'minutes' du répertoire du notaire).
    - Quittance, remboursement de dette, 1149f., 30 juin 1851
      Domicile: Digne (Alpes-de-Haute-Provence).
      Nom, qualité: (Mme ou Mlle) Lantour, Rosalie Euphrosine.
      Or celle-ci est rattachée matériellement à un autre acte conservé dans les minutes de ce même notaire pour la période de septembre 1848 (la date exacte de l'autre acte est mentionnée dans la colonne 'minutes' du répertoire du notaire).
    - Quittance, paiement de bois, 81500f sur 93000f., 1er juillet 1851
      Nom, qualité: (M.) Farjas, Francois Achille.
      Domicile: Paris (Paris) rue Richer, 37.
      Nom, qualité: (M.) Maugis, Louis Alfred.
      Domicile: Paris (Paris) rue de la Victoire, 15
    - Vente, adjudication de propriété, 5 lots, 45800f, Paris (Paris) avenue de Breteuil, 68 et 74., 1er juillet 1851
      Nom, qualité: (M.) Gautret, Noel Michel Arsene.
      Domicile: Paris (Paris) rue de Sevres, 167.
      Nom, qualité: (M.) Julliens, Louis Barthelemy.
      Domicile: Paris (Paris) avenue de Saxe, 37.
    - Vente, adjudication de ferme, 186ha, 345500f, Bonneuil-sur-Marne (Val-de-Marne)., 1er juillet 1851
      Nom, qualité: (Mme ou Mlle) Hottinger, Amelie.
      Domicile: Paris (Paris) rue Bergere, 17
    - Quittance, paiement de legs, 30000f., 4 juillet 1851
      Nom, qualité: (M.) Charles, Louis Joseph Ferdinand.
      Domicile: Paris (Paris) rue de Grenelle-St-Germain, 55.
      Relations: legataire de l'intervenant 2.
      Profession: lieutenant-colonel (retraite).
    - Quittance, paiement de legs, 30000f., 4 juillet 1851
      Nom, qualité: (Mme ou Mlle) Jorand, Constance Adeline.
      Domicile: Paris (Paris) rue de la Bourse, 5.
      Relations: épouse de l'intervenant 2, legataire de l'intervenant 3.
      Nom, qualité: (M.) Patte, Charles Daniel Leon.
      Relations: légataire universel de l'intervenant 3
    - Quittance, paiement de legs, 30000f., 5 juillet 1851
      Nom, qualité: (personne morale) Liebaut (enfants).
      Relations: enfants de l'intervenant 2, legataire de l'intervenant 3.
      Nom, qualité: (M.) Liebaut, Ange Gabriel.
      Profession: docteur en medecine, Ferte-sous-Jouarre (la) (Seine-et-Marne).
      Domicile: Ferte-sous-Jouarre (la) (Seine-et-Marne).
    - Succession, dépôt de pièces, envoi en possession de succession., 7 juillet 1851
      Domicile: Paris (Paris) rue du Faubourg-St-Honore, 23.
      Relations: époux de l'intervenant 2.
      Nom, qualité: (Mme ou Mlle) Grant, Margaret.
      Domicile: Paris (Paris) rue de la Madeleine, 1.
      Relations: veuve de l'intervenant 1, légataire universel de l'intervenant 1
      Or celle-ci est rattachée matériellement à un autre acte conservé dans les minutes de ce même notaire pour la période de mai 1851 (la date exacte de l'autre acte est mentionnée dans la colonne 'minutes' du répertoire du notaire).
    - 188, addition, adjudication de fonds de restaurant, mise-a-prix 6000f, Paris (Paris) Palais-Royal, galerie de Valois, 105, grand-Vatel., 7 juillet 1851
    - Prorogation, reglement de dette, 26000f., 9 juillet 1851
      Nom, qualité: (Mme ou Mlle) Chanton, Francoise.
      Domicile: Paris (Paris) rue du Jardinet, 8.
      Nom: Société Des Foire et Marche Saint-Laurent.
      Or celle-ci est rattachée matériellement à un autre acte conservé dans les minutes de ce même notaire pour la période de mars 1837 (la date exacte de l'autre acte est mentionnée dans la colonne 'minutes' du répertoire du notaire).
    - Décharge, paiement de legs, 40000f., 11 juillet 1851
      Nom, qualité: (Mme ou Mlle) Bayeux, Marguerite Constance.
      Domicile: Saint-Quentin (Aisne).
      Nom, qualité: (M.) Testard, Charles Louis.
      Profession: négociant, Saint-Quentin (Aisne).
      Domicile: Paris (Paris) passage des Dames-Ste-Marie, 13
    - Décharge, paiement de legs, 1906f., 11 juillet 1851
      Nom, qualité: (M.) Lacroix, Edouard Marie Felix.
      Domicile: Paris (Paris) rue Sainte-Anne, 51bis
    - Succession, ratification., 12 juillet 1851
      Nom, qualité: (M.) Pincemaille de Laulnois, Antoine Thomas.
      Domicile: Creteil (Val-de-Marne)
    - Décharge, paiement de legs, 30000f., 12 juillet 1851
      Domicile: Paris (Paris) rue de Richelieu, 71.
    - Quittance, paiement de solde d'adjudication de maison, 2813f sur 38550f, Paris (Paris) rue du Faubourg-St-Honore, 220., 19 juillet 1851
      Nom, qualité: (M.) Crespel, Emmanuel.
      Relations: acheteur de l'intervenant 1
    - Succession, liquidation, approbation., 19 juillet 1851
      Or celle-ci est rattachée matériellement à un autre acte conservé dans les minutes de ce même notaire pour la période de juillet 1851 (la date exacte de l'autre acte est mentionnée dans la colonne 'minutes' du répertoire du notaire).
    - Quittance, reglement de dette, 350f., 19 juillet 1851
      Nom, qualité: (M.) Bonnet, Edouard Philippe.
      Domicile: Paris (Paris) rue d'Angouleme, 56.
      Nom, qualité: (Mme ou Mlle) Bonnet, Jeanne Felicite.
      Domicile: Paris (Paris) rue de la Paroisse, 22.
      Nom, qualité: (M.) Simon Dit Vaugirard de, Pierre Dit Jacques.
      Domicile: Paris (Paris) rue de la Paroisse, 22
      Or celle-ci est rattachée matériellement à un autre acte conservé dans les minutes de ce même notaire pour la période de novembre 1849 (la date exacte de l'autre acte est mentionnée dans la colonne 'minutes' du répertoire du notaire).
    - Quittance, paiement de maison, 5000f sur 140000f, Paris (Paris) rue et Carre-St-Martin, 291., 19 juillet 1851
      Nom, qualité: (M.) Guibout, Leon.
      Domicile: Paris (Paris) rue de Babylone, 1.
      Domicile: Paris (Paris) rue Mazagran, 20
      Or celle-ci est rattachée matériellement à un autre acte conservé dans les minutes de ce même notaire pour la période de mars 1836 (la date exacte de l'autre acte est mentionnée dans la colonne 'minutes' du répertoire du notaire).
    - Quittance, acompte sur maison de campagne, 20735f sur 70000f, Verrieres-le-Buisson (Essonne)., 31 juillet 1851
      Domicile: Paris (Paris) rue de Rambuteau, 84
    - Succession, décharge, paiement de legs, 30000f., 8 août 1851
      Nom, qualité: (Mme ou Mlle) Jorand, Louise Adele Eudoxie.
      Domicile: Choisy-le-Roi (Val-de-Marne).
      Nom, qualité: (M.) Leys, Pierre Joseph.
      Profession: négociant, Choisy-le-Roi (Val-de-Marne).
      Domicile: Paris (Paris) rue du Bac, passage-Ste-Marie, 13
    - Succession, liquidation., 11 août 1851
      Profession: doyen de la faculte des sciences, Paris (Paris).
      Domicile: Paris (Paris) rue de Varennes, 8
    - Mainlevée, obligation, 10000f., 12 août 1851
      Nom, qualité: (M.) Poisson, Denis Simeon.
      Or celle-ci est rattachée matériellement à un autre acte conservé dans les minutes de ce même notaire pour la période de novembre 1850 (la date exacte de l'autre acte est mentionnée dans la colonne 'minutes' du répertoire du notaire).
    - Quittance, acompte sur maison jardin-potager et terres, 37a, 10000f sur 70000f, Paris (Paris) rue Saint-Honore, 314, rue de la Sourdiere, 9., 14 août 1851
      Profession: propriétaire négociant, Paris (Paris).
    - 188, addition, adjudication de fonds de restaurant, mise-a-prix 6000f, Paris (Paris) Palais-Royal, galerie de Valois, 105, grand-Vatel., 14 août 1851
      Domicile: Paris (Paris) Palais-National, galerie de Valois, 105
    - Quittance, acompte sur maison, 10000f sur 27500f, Paris (Paris) avenue de Saxe, 33., 16 août 1851
      Or celle-ci est rattachée matériellement à un autre acte conservé dans les minutes de ce même notaire pour la période de août 1851 (la date exacte de l'autre acte est mentionnée dans la colonne 'minutes' du répertoire du notaire).
    - Quittance, acompte sur maison (2), 16236f sur 70000f, Paris (Paris) rue Saint-Honore, 314, rue de la Sourdiere, 9., 21 août 1851
      Nom, qualité: (M.) Doboszynski, Joseph Felicien Victor Ronan.
    - Remise, adjudication de fonds de papeterie, Paris (Paris) rue de Seine, 34., 21 août 1851
      Nom, qualité: (M.) Guerrier, Arsene Edmond.
      Profession: relieur, Paris (Paris).
      Domicile: Paris (Paris) rue de Seine, 32
    - Décharge, paiement de legs, 10000f., 27 août 1851
      Domicile: Paris (Paris) rue de Grenelle, 77.
    - Vente, adjudication de créances, valeur 109500f, prix 1505f., 27 août 1851
      Domicile: Saint-Denis (Seine-Saint-Denis).
      Nom, qualité: (M.) Remy, Jean Nicolas.
      Domicile: Etain (Meuse)
    - Déclaration, placement en rentes etat 5%, 16666f., 28 août 1851
    - Décharge, legs, 3000f., 28 août 1851
      Nom, qualité: (M.) Blavot, Victor Francois.
      Domicile: Bar-sur-Seine (Aube).
    - Remise, adjudication de fonds de restaurant, mise-à-prix 6000f, Paris (Paris) Palais-Royal, galerie de Valois, 105, grand-Vatel., 30 août 1851
    - Quittance, paiement d'adjudication de créances, 1505f., 2 septembre 1851
      Relations: 01CRF02, 01CRF03.
      Profession: meunier, Saint-Denis (Seine-Saint-Denis).
      Nom: Touaillon Fils et Cie.
      Profession: meuniers, Saint-Denis (Seine-Saint-Denis).
      Profession: employe, Etain (Meuse).
    - Procuration rente publique, vente de rentes etat., 3 septembre 1851
      Nom, qualité: (Mme ou Mlle) Perpigna de, Madeleine Denise.
      Domicile: Paris (Paris) rue du Mont-Thabor, 27.
      Nom, qualité: (M.) Perpigna de, Louis Remond Benjamin.
      Nom, qualité: (M.) Jargenton (pere).
      Domicile: Paris (Paris) rue Hauteville, 62.
      Nom, qualité: (M.) Jargenton (fils).
      Domicile: Paris (Paris) rue Hauteville, 62
    - Procuration rente publique, dépôt, vente de rentes etat., 3 septembre 1851
      Nom, qualité: (Mme ou Mlle) Snasso, Marie Isabelle.
      Nom, qualité: (M.) Dacosta-Athias.
    - Bail, boutique, loyer 850f, Paris (Paris) rue Jean-de-l'Epine., 4 septembre 1851
      Nom, qualité: (M.) Lefebvre, Ambroise Alphonse.
      Domicile: Meaux (Val-de-Marne).
      Nom, qualité: (Mme ou Mlle) Lapotaire, Rosalie Augustine.
      Relations: épouse de l'intervenant 1.
      Nom, qualité: (M.) Lapotaire, Francois Elie.
      Nom, qualité: (M.) Lapotaire, Charles Ferdinand.
      Nom, qualité: (M.) Meilharz, Jacques.
      Domicile: Paris (Paris) rue Jean-de-l'Epine, 11
    - Quittance, remboursement d'emprunt, 16000f., 4 septembre 1851
      Domicile: Laval (Mayenne)
    - Mainlevée, obligation, 50000f., 4 septembre 1851
      Domicile: Paris (Paris) rue du Faubourg-St-Honore, 28
      Or celle-ci est rattachée matériellement à un autre acte conservé dans les minutes de ce même notaire pour la période de février 1850 (la date exacte de l'autre acte est mentionnée dans la colonne 'minutes' du répertoire du notaire).